# 优先级有限合伙人、劣后级有限合伙人和普通合伙人分别怎么进行账务处理？

提问人：阿甘的吉他 时间：2019-10-31 06:30:25
请教陈版主，如果成立一个合伙企业（基金），优先级有限合伙人（固定收益）、劣后级有限合伙人（非固定收益）和普通合伙人（基金管理人）分别怎么进行账务处理？是划分为长期股权投资权益法核算还是其他权益工具投资？有限合伙人在合伙企业的份额的比例大小是否影响控制？

回答人：chenyiwei
1 、一般情况下，优先级合伙人不会对合伙企业具有控制权，很可能也没有重大影响。其对合伙企业的出资一般作为金融资产核算。新准则下通常是作为以公允价值计量且其变动计入损益的金融资产，但理论上也可能作为以摊余成本计量的金融资产（参见准则应用指南中对 “合同挂钩工具” 的说明）。
2 、劣后级合伙人是合伙企业风险和收益的最主要享有和承担者，有可能具有控制权或者重大影响。如果具有控制或重大影响的，其对合伙企业的出资作为其他非流动资产，按成本法或权益法核算。
4291 、请教 chengyiwei版主：关于母公司层面计提商誉减值，子公司层面商誉如何考虑？目录3 、普通合伙人在多数情况下是代理人，不控制有限合伙企业，但有可能具有重大影响。根据有无重大影响，作为金融资产或者其他非流动资产（权益法）核算。